【裁判字號】    97,簡上,331
【裁判日期】    990331
【裁判案由】    竊盜
【裁判全文】
臺灣臺南地方法院刑事判決             97年度簡上字第331號
上  訴  人  甲○○
即  被  告
上列上訴人即被告因竊盜案件，不服本院97年度簡字第1342號、
中華民國97年4月29日第一審判決（聲請案號：97年度偵字第
5007號），提起上訴，本院判決如下：
    主  文
原判決撤銷。
甲○○竊盜未遂，累犯，處有期徒刑參月，如易科罰金，以新臺
幣壹仟元折算壹日。
    事  實
一、甲○○前於民國（下同）96年間因竊盜案件，經本院以96年
    度簡字第1612號判處判處有期徒刑3月確定，並於97年3月3
    日縮短刑期執行完畢。詎仍不知悔改，復竟意圖為自己不法
    之所有，於97年3月21日中午12時50分許，在臺南市○○路
    與長榮路之交岔路口，徒手將丙○○所有停放於該處車牌號
    碼H9H-368號重型機車未上鎖之置物箱開啟翻找其內物品，
    因該置物箱內沒有物品而不遂，甲○○乃接續前開犯意，徒
    手將丁○○所有停放於該處車牌號碼FZ6-971號重型機車未
    上鎖之置物箱開啟翻找物品，尚未得手之際，即為巡邏員警
    發覺而當場查獲。
二、案經臺南市警察局第五分局報告臺灣臺南地方法院檢察署檢
    察官偵查後聲請簡易判決處刑。
    理  由
一、按被告以外之人於審判外之陳述，經當事人於審判程序同意
    作為證據，法院審酌該言詞陳述或書面陳述作成時之情況，
    認為適當者，亦得為證據，刑事訴訟法第159條之5第1項定
    有明文。查被告甲○○於本院審理時對證人丙○○、丁○○
    於警詢時所為筆錄之證據能力均不爭執，且本院依卷內資料
    審酌該警詢及偵訊筆錄作成時之情況，亦認為並未有何違背
    法律或其他相關規定之情事，而應認為適當，是依刑事訴訟
    法第159條之5第1項之規定，上開證人於警詢所作之筆錄，
    為傳聞法則之例外而具有證據能力。
二、上開犯罪事實，業據被告於警局、偵查及本院審理時供承不
    諱，核與證人即被害人丙○○、丁○○警詢指述之情節相符
    ，並有現場照片2張在卷可資佐證，被告犯行，堪予認定。
三、核被告所為，係犯刑法第320條第3項、第1項竊盜未遂罪。
    按數犯罪行為於同時同地或密切接近之時地實施，各行為之
    獨立性極為薄弱，依一般社會健全觀念，在時間差距上，難
    以強行分開，在刑法評價上，以視為數個舉動之接續施行，
    合為包括之一行為予以評價，較為合理，則屬接續犯，而為
    包括之一罪（最高法院86年度臺上字第3295號判例要旨參照
    ）。查被告係於97年3月21日中午12時50分許之接續密集時
    間內，在臺南市○○路與長榮路交叉路口之同一地點，欲以
    相同手法竊取停放該處之前揭二部機車置物箱內之物品，尚
    未得手之際，即為警查獲，顯見其係本於同一竊盜計畫之單
    一行為決意，而反覆實施同一犯罪構成要件，依前開說明，
    應評價為接續犯之包括一罪，而論以刑法第320條第33項、
    第1項之普通竊盜未遂罪一罪；又被告以一行為竊取二被害
    人之財物，為一行為觸犯數罪名之同種想像競合犯，應從一
    重之竊盜未遂罪論處；又被告已著手竊盜行為之實行而不遂
    ，為未遂犯，酌依刑法第25條第2項減輕其刑。又查，被告
    有犯罪事實欄所載之前科，此有臺灣高等法院被告前案紀錄
    表及臺灣臺南地方法院檢察署刑案資料查註紀錄表各1件在
    卷可稽，其受有期徒刑執行完畢後5年內故意再犯本件有期
    徒刑以上之罪，應依刑法第47條第1項論以累犯，並依法先
    加後減之。
四、原審認被告之犯行明確，依刑事訴訟法第449條第1項前段、
    第3項、第454條第2項，刑法第320條第3項、第1項、第25條
    、第47條第1項、第41條第1項前段，刑法施行法第1條之1等
    規定，逕以簡易判決量處被告有期徒刑5月，並諭知以新台
    幣2000元折算1日之易科罰金折算標準，固非無見，然查：
    關於刑之量定，原係實體法上賦予法院得為自由裁量之事項
    ，然除不可逾越法律所規定之範圍外，尚需審酌被告犯行之
    不法內涵，並考量刑法第57條所定之一切情狀，而為謹慎之
    裁量，以求科罰與罪責之相當性。本件被告涉犯刑法第320
    條第3項、第1項之竊盜未遂罪，係侵害被害人之財產法益，
    但被告尚未得手，因此並未造成被害人具體財產損失；而被
    告係以開啟被害人停在路旁之機車座墊企圖竊取置物箱中之
    財物，其手段尚稱平和，並無暴力之情形；另在被告之生活
    狀況方面，被告10歲失怙，從小自卑，人際疏離而有強烈敵
    意，在服役與工作期間也都曾與人有肢體衝突，長期心情低
    落，但否認曾有輕生之念頭，反而常以自傷或犯小案件來抒
    發情緒，被告之精神科臨床診斷為「人格違常」等情，有國
    立成功大學醫學院附設醫院精神鑑定書在卷為憑（本院卷第
    78 頁），原審雖審酌被告正值壯年，四肢健全，為貪圖不
    法利益，竊取他人物品，無視他人所有權，惡性非輕，兼衡
    其因竊盜案件，入監服刑，甫於97年3月3日執行完畢，釋放
    出監尚未滿一個月即再犯本件，足徵未因前案入監服刑而收
    任何教化之功，暨其犯罪動機、手段、所生危害及犯後態度
    等一切情狀，量處有期徒刑5月，並諭知以2000元折算1日之
    易科罰金折算標準，然未慮及上開事項，其量刑稍嫌過重，
    容有未洽。承上，被告上訴指摘原判決量刑過重，為有理由
    ，應由本院予以撤銷改判。
五、爰審酌被告犯罪之動機、手段、生活狀況、被害人所受損失
    ，以及被告於偵查、原審及本院審理時均坦承犯行，犯後態
    度尚佳等一切情狀，量處如主文第二項所示之刑，並諭知易
    科罰金之折算標準，以資懲儆。
據上論斷，應依刑事訴訟法第455條之1第1項、第3項、第369條
第1項前段、第364條、第299條第1項前段，刑法第320條第3項、
第1項、第55條、第47條第1項、第41條第1項前段，刑法施行法
第1條之1，判決如主文。
本案經檢察官乙○○到庭執行職務。
中    華    民    國    99    年    3    月     31    日
                刑事第十庭  審判長法  官  陳威龍
                                  法  官  盧鳳田
                                  法  官  高如宜
以上正本證明與原本無異。
本件不得上訴。
                                  書記官  陳姿利
中    華    民    國    99    年    4     月    6     日
附錄論罪科刑法條
中華民國刑法第320條
（普通竊盜罪、竊佔罪）
意圖為自己或第三人不法之所有，而竊取他人之動產者，為竊盜
罪，處5  年以下有期徒刑、拘役或 5 百元以下罰金。
意圖為自己或第三人不法之利益，而竊佔他人之不動產者，依前
項之規定處斷。
前二項之未遂犯罰之。

司法院資訊處製作；財團法人民間司法改革基金會備份。
